臺灣高等法院民事裁定
109年度勞上字第60號
上  訴  人  林賢宗  
訴訟代理人  張清浩律師
被 上訴 人  佳箴工業股份有限公司

法定代理人  黃原勇  
訴訟代理人  何文雄律師
            吳芷寧律師
上列當事人間請求給付工資及資遣費等事件，上訴人對於本院中
華民國110年11月9日所為判決及110年11月16日所為裁定，聲請
更正錯誤，本院裁定如下： 
    主  文
原判決原本、正本關於如附表「原判決」欄及原裁定原本、正本
關於如附表「原裁定」欄所示之記載，應更正為如附表「更正」
欄所示之記載。
    理  由
按判決如有誤寫、誤算或其他類此之顯然錯誤者，法院得依聲
  請或依職權以裁定更正；其正本與原本不符者，亦同。民事訴
  訟法第232條第1項定有明文。上開規定依同法第239條之規定
  ，於裁定準用之。
本件上訴人聲請意旨略以：本院原判決認定兩造約定工時為10.
  5小時，被上訴人應按修正前勞基法第24條第1、2款規定，補
  足延長工作時間之工資，但上訴人實際工時逾10.5小時部分，
  被上訴人就逾10.5小時之加班時數，所應給付之加班費，應連
  「本數」計算，原判決就逾10.5小時之加班費，漏未計算本數
  ，此有誤算之顯然錯誤，爰依民事訴訟法第232條第1項之規定
  ，聲請裁定更正等語。
查本院原判決於理由中敘明：「⑴被上訴人非屬勞動基準法第84
  條之1所定行業，被上訴人就系爭勞動契約亦未依該規定報請
  當地主管機關核備一節，為兩造所不爭執（見本院卷一第312
  頁），是依前揭說明，系爭勞動契約自不得排除修正前勞動基
  準法第30條等規定之限制，本院自應就工作時間等事項另行約
  定而未經核備者，本於落實保護勞工權益之立法目的，依勞基
  法第30條等規定予以調整，並依同法第24條、第39條規定計付
  工資。⑵本件承前所述，在實施週休2日前，兩造約定正常工時
  為週一至週五每日10.5小時，隔週週六10.5小時，而適用當時
  勞基法之規定，法定正常工時為週一至週五每日8小時，隔週
  週六4小時，是兩者相較，兩造顯將週一至週五原逾法定正常
  工時之延長工作時間2.5小時，及隔週週六原逾法定正常工時
  之延長工作時間6.5小時，約定為正常工時，而無須給付此部
  分之延長工作時間之工資。嗣在實施週休2日後，兩造約定正
  常工時為週一至週五每日10.5小時，而適用當時勞基法之規定
  ，法定正常工時為週一至週五每日8小時，是兩者相較，兩造
  顯將週一至週五原逾法定正常工時之延長工作時間2.5小時，
  約定為正常工時，而無須給付此部分之延長工作時間之工資。
  惟揆諸前揭解釋之內容，因被上訴人不得排除修正前勞基法第
  30條之限制而為上開約定，則就逾法定正常工時之延長工作時
  間部分，被上訴人自仍應依同法第24條之規定計付工資，不得
  僅按平日每小時工資額計付。因此，被上訴人自應依修正前勞
  基法第24條第1、2款所定，延長工作時間在二小時以內者，按
  平日每小時工資額加給三分之一以上。二、再延長工作時間在
  二小時以內者，按平日每小時工資額加給三分之二以上之標準
  ，補足延長工作時間之工資。」（見原判決書第13頁第19行至
  第14頁第13行）。是依上開理由之說明，兩造雖約定每日正常
  工時為10.5小時，但被上訴人就原逾法定正常工時之延長工作
  時間2.5小時部分，應依同法第24條之規定計付工資，不得僅
  按平日每小時工資額計付。是以，上訴人每日工時在10.5小時
  以內者，被上訴人既應依修正前勞基法第24條第1、2款所定標
  準，補足延長工作時間之工資，則就超過10.5小時部分，自應
  依修正前勞基法第24條第1、2款所定，按平日每小時工資額加
  給三分之二以上之標準，給付逾10.5小時之延長工作時間之工
  資，乃為當然之理。因此，原判決之附表二於計算逾10.5小時
  之延長工作時間之工資時，僅按原約定工時10.5小時內之應補
  足加班費標準計算此部分之加班費，而漏未計算此部分本數之
  加班費，自有誤算之顯然錯誤情形，並基此錯誤所為資遣費計
  算，亦有顯然錯誤之情事。從而，本院原判決及原裁定之原本
  、正本有關如附表之記載，既均有誤算之顯然錯誤情事，故上
  訴人聲請本院以裁定更正，核無不合，應予准許。
依首開規定裁定如主文。　　
中　　華　　民　　國　　111 　年　　2 　　月　　25　　日
                  勞動法庭
                        審判長法  官  李慈惠
                              法  官  趙雪瑛
                              法  官  謝永昌
正本係照原本作成。
不得抗告。
中　　華　　民　　國　　111 　年　　2 　　月　　25　　日
 　　　　　　　　　　　　     書記官  王增華
附表：
原判決  原裁定  更正 欄位 原記載之內容 欄位 原記載之內容  主文欄主文第2項（第1頁第17行） 被上訴人應再給付上訴人新臺幣「伍拾壹萬捌仟貳佰陸拾壹元」…… 主文欄（第1頁第14-15行） 被上訴人應再給付上訴人新臺幣「伍拾貳萬零陸佰捌拾玖元」…… 被上訴人應再給付上訴人新臺幣「伍拾捌萬參仟肆佰肆拾貳元」…… 事實及理由欄第11頁第2-3行 ㈣上訴人請求被上訴人給付自102年9月1日起至107年7月31日止之加班費，合計「50萬6,989元」，為有理由：   ㈣上訴人請求被上訴人給付自102年9月1日起至107年7月31日止之加班費，合計「56萬6,541元」，為有理由： 事實及理由欄第14頁第14-16行 ⑶從而，上訴人請求被上訴人給付平日、星期六及休假日之加班費合計為「50萬6,989元」（詳如附表二、二之1所示），核屬有據，應予准許，至逾此部分之請求，即乏所據，應予駁回。   ⑶從而，上訴人請求被上訴人給付平日、星期六及休假日之加班費合計為「56萬6,541元」（詳如附表二、二之1所示），核屬有據，應予准許，至逾此部分之請求，即乏所據，應予駁回。　 事實及理由欄第14頁第17行 ㈤上訴人請求被上訴人給付資遣費「33萬8,962元」，為有理由：   ㈤上訴人請求被上訴人給付資遣費「34萬4,591元，為有理由： 事實及理由欄第15頁第19-24行 ⑵上訴人於107年9月13日終止系爭勞動契前六個月，即自107年3月13日起至107年9月12日止之薪資，經計算其於該期間所得之工資總額為「56萬5,040元」（詳如附表三所示），而該段時間之總日數為184日，被上訴人該段時間之每日平均工資為3,071元（元以下四捨五入，下同），經乘以30日為「9萬2,130元」，即上訴人於系爭勞動契約終止時之一個月平均工資。   ⑵上訴人於107年9月13日終止系爭勞動契前六個月，即自107年3月13日起至107年9月12日止之薪資，經計算其於該期間所得之工資總額為「57萬4,399元」（詳如附表三所示），而該段時間之總日數為184日，被上訴人該段時間之每日平均工資為3,122元（元以下四捨五入，下同），經乘以30日為「9萬3,660元」，即上訴人於系爭勞動契約終止時之一個月平均工資。 事實及理由欄第15頁第25-28行 ⑶從而，上訴人之一個月平均工資為「9萬2,130元」，其得請求之平均工資之資遣基數為3.5+43/240，是依此計算，上訴人得請求之資遣費為「33萬8,962元」〔計算式：「92,130」×（3.5＋43/240）＝「338,962」〕。   ⑶從而，上訴人之一個月平均工資為「9萬3,660元」，其得請求之平均工資之資遣基數為3.5+43/240，是依此計算，上訴人得請求之資遣費為「34萬4,591元」〔計算式：「93,660」×（3.5＋43/240）＝「344,591」〕。 事實及理由欄第16頁第9-23行 綜上所述，被上訴人㈠依勞基法第24條、第39條之規定，請求被上訴人給付上訴人加班費「50萬6,989元」，及㈡依勞退條例第12條第1項規定，請求被上訴人給付資遣費「34萬1,390元」，合計「84萬8,379元」，及自107年10月14日起，至清償日止，按週年利率5%計算之利息，核屬有據，應予准許；至逾此範圍之請求，為無理由，應予駁回，其假執行之聲請亦失所依據，應併予駁回。上開上訴人請求被上訴人給付㈠、㈡應予准許部分，扣除原審判命被上訴人就㈡部分給付之32萬7,690元本息，被上訴人應再給付被上訴人「52萬0,689元」（計算式：「848,379」－327,690＝「520,689」）。上開被上訴人應再給付部分，原審為上訴人敗訴之判決，尚有未洽，上訴人上訴意旨指摘此部分原判決不當，求予廢棄改判，為有理由，應由本院予以廢棄，改判如主文第二項所示。原判決就上訴人超過「84萬8,379元」本息之請求，而為上訴人敗訴之判決，並駁回上訴人此部分假執行之聲請，核無不合。 理由欄第1頁第21行至第2頁第3行 綜上所述，被上訴人㈠依勞基法第24條、第39條之規定，請求被上訴人給付上訴人加班費「50萬6,989元」，及㈡依勞退條例第12條第1項規定，請求被上訴人給付資遣費「34萬1,390元」，合計「84萬8,379元」，及自107年10月14日起，至清償日止，按週年利率5%計算之利息，核屬有據，應予准許；至逾此範圍之請求，為無理由，應予駁回，其假執行之聲請亦失所依據，應併予駁回。上開上訴人請求被上訴人給付㈠、㈡應予准許部分，扣除原審判命被上訴人就㈡部分給付之32萬7,690元本息，被上訴人應再給付被上訴人「52萬0,689元」（計算式：「848,379」－327,690＝「520,689」）。上開被上訴人應再給付部分，原審為上訴人敗訴之判決，尚有未洽，上訴人上訴意旨指摘此部分原判決不當，求予廢棄改判，為有理由，應由本院予以廢棄，改判如主文第二項所示……  綜上所述，被上訴人㈠依勞基法第24條、第39條之規定，請求被上訴人給付上訴人加班費「56萬6,541元」，及㈡依勞退條例第12條第1項規定，請求被上訴人給付資遣費「34萬4,591元」，合計「91萬1,132元」，及自107年10月14日起，至清償日止，按週年利率5%計算之利息，核屬有據，應予准許；至逾此範圍之請求，為無理由，應予駁回，其假執行之聲請亦失所依據，應併予駁回。上開上訴人請求被上訴人給付㈠、㈡應予准許部分，扣除原審判命被上訴人就㈡部分給付之32萬7,690元本息，被上訴人應再給付被上訴人「58萬3,442元」（計算式：「911,132」－327,690＝「583,442」）。上開被上訴人應再給付部分，原審為上訴人敗訴之判決，尚有未洽，上訴人上訴意旨指摘此部分原判決不當，求予廢棄改判，為有理由，應由本院予以廢棄，改判如主文第二項所示。原判決就上訴人超過「91萬1,132元」本息之請求，而為上訴人敗訴之判決，並駁回上訴人此部分假執行之聲請，核無不合。 附表二 第18頁至53頁之附表   更正如本裁定之附表二 附表二之1 第54頁之附表二之1   更正如本裁定之附表二之1 附表三 第54頁之附表三   更正如本裁定之附表三 
附表二：







附表二之1：



附表三：
107年3月13日至107年9月12日之6月期間薪資 薪資 加班費 合計 107年3月13日起至107年3月31日止 54,610元 （計算式：89,100×19/31＝54,610） 6,688元 61,298元 107年4月1日起至107年4月30日止 89,100元 8,005元 97,105元 107年5月1日起至107年5月31日止 89,100元 8,094元 97,194元 107年6月1日起至107年6月30日止 89,100元 8,182元 97,282元 107年7月1日起至107年7月31日止 89,100元 7,680元 96,780元 107年8月1日起至107年8月31日止 89,100元 0 89,100元 107年9月1日起至107年9月12日止 35,640元 （計算式：89,100×12/30＝35,640） 0 35,640元 合計 574,399元